【裁判字號】    94,訴,3936
【裁判日期】    950110
【裁判案由】    搶奪等
【裁判全文】
臺灣臺中地方法院刑事判決              94年度訴字第3936號
公  訴  人  臺灣臺中地方法院檢察署檢察官
被      告  甲○○
上列被告因搶奪等案件，經檢察官提起公訴（九十四年度偵字第
一八七九八號），本院合議庭裁定改以簡式審判程序審理後，判
決如下：
    主  文
甲○○共同連續意圖為自己不法之所有，而搶奪他人之動產，累
犯，處有期徒刑壹年陸月。
    事  實
一、甲○○前曾於民國九十二年間，因犯竊盜罪，經法院於九十
    二年五月十九日判處有期徒刑七月確定，再於九十二年間，
    另因先後犯搶奪、竊盜等罪，經法院各判處有期徒刑一年、
    八月確定，並經定應執行之刑有期徒刑一年六月，於九十二
    年十月七日確定，經接續執行後，於九十四年五月二十日縮
    刑期滿而執行完畢，仍不知悔改，竟意圖為自己不法之所有
    ，於九十四年十月間某日，攜帶客觀上足以對人生命、身體
    構成威脅足供兇器使用之螺絲起子一支（未扣案，業已丟棄
    ），在臺中市○○路路旁某處，竊取洪淑慎所有車號ＭＲ六
    －六０八號重型機車之車牌一面，得手後，更換懸掛在車號
    ＡＥ七－二九０號機車上，以為供犯搶奪他人財物之用，旋
    與乙○○（另行審結）共同基於意圖為自己不法之所有之概
    括犯意聯絡，自九十四年十一月八日上午十一時二十七分許
    起至同年十一月十一日下午七時許止，由甲○○騎乘上揭懸
    掛竊得車牌之機車搭載乙○○，並由乙○○出手搶奪他人財
    物方式，而連續於如附表所示之時間、地點，搶奪蔡謝來喜
    等人所有置於機車上之皮包（詳細之搶奪時間、地點、方式
    及皮包內之物均如附表所示），得手後，即將現金花用，並
    將皮包及皮包內之證件丟棄。嗣於九十四年十一月十五日凌
    晨二時許，經警循線在臺中縣大里市○○路八六巷二三號查
    獲。
二、案經臺中縣警察局霧峰分局移送臺灣臺中地方法院檢察署檢
    察官偵查起訴。
    理  由
一、訊據被告甲○○對於上揭加重竊盜、搶奪等事實均坦承不諱
    ，經核與共同被告乙○○於偵查中供述之搶奪情節相符，並
    經證人蘇春於警詢中、證人葉麗秋、顏牡丹於警、偵訊中、
    證人洪淑慎、蔡謝來喜於偵查中證述屬實，復有車輛竊盜、
    車牌失竊資料個別查詢報表－查詢車牌認可資料、查獲照片
    二十幀及現場圖在卷可稽，足認被告甲○○之自白與事實相
    符。本件事證明確，被告甲○○之犯行，應堪認定。
二、查螺絲起子屬金屬製品，質地尖銳，客觀上足以對人之生命
    、身體構成威脅，屬兇器之一種。核被告甲○○所為，係犯
    刑法第三百二十一條第一項第三款之攜帶兇器竊盜罪及同法
    第三百二十五條第一項之搶奪罪。被告甲○○與同案被告乙
    ○○就上揭如附表所示之搶奪犯行，有犯意聯絡及行為分擔
    ，為共同正犯。被告甲○○先後多次搶奪他人財物之犯行，
    時間緊密，觸犯構成要件相同之罪名，顯係基於概括之犯意
    為之，應依連續犯之規定論以一罪，並加重其刑。被告上揭
    所犯加重竊盜、搶奪二罪間，有方法結果之牽連關係，依刑
    法第五十五條之規定，應從較重之搶奪罪論處。又被告甲○
    ○前曾於九十二年間，因犯竊盜罪，經法院於九十二年五月
    十九日判處有期徒刑七月確定，再於九十二年間，另因先後
    犯搶奪、竊盜等罪，經法院各判處有期徒刑一年、八月確定
    ，並經定應執行之刑有期徒刑一年六月，於九十二年十月七
    日確定，經接續執行後，於九十四年五月二十日縮刑期滿而
    執行完畢，有臺灣高等法院被告前案紀錄表附卷可參，其受
    有期徒刑之執行完畢，五年以內再犯有期徒刑以上之罪，為
    累犯，應依刑法第四十七條之規定遞加重其刑。爰審酌被告
    甲○○前已有搶奪前科，素行不良，有上揭臺灣高等法院被
    告前案紀錄表附卷可稽，竟故態復萌，復為搶罪奪犯行，惡
    行非輕，並考其犯罪之動機係因缺錢花用、所用之手段、所
    得財物價值，連續多次犯案，對被害人之心理造成不可磨滅
    之陰影，影響社會秩序甚鉅，惟念其犯後已坦承犯行，態度
    良好等一切情狀，量處如主文所示之刑，以資懲儆；又公訴
    人雖於起訴書中具體求處被告甲○○有期徒刑四年，然本院
    審酌上情，認本件應量處被告甲○○如主文所示之主刑為適
    當，公訴人所請顯屬過重，尚難准許，併予敘明。末查，被
    告甲○○供犯加重竊盜罪所用之螺絲起子一支，因未扣案，
    且被告於本院審理時供承業已丟棄，為免將來執行困難，爰
    不另宣告沒收，併予敘明。
據上論斷，應依刑事訴訟法第二百七十三條之一第一項、第二百
九十九條第一項前段，刑法第二十八條、第五十六條、第三百二
十一條第一項第三款、第三百二十五條第一項、第五十五條、第
四十七條，判決如主文。
中    華    民    國    95    年    1     月    10    日
                        臺灣臺中地方法院刑事第十一庭
                                法  官  王世華
以上正本證明與原本無異。
如不服本判決，應於收受送達後10日內向本院提出上訴書狀（應
附繕本）。
                                書記官  劉易柔
中    華    民    國    95    年    1     月    10    日
附錄本判決論罪科刑之法條：
刑法第三百二十五條第一項
意圖為自己或第三人不法之所有，而搶奪他人之動產者，處六月
以上五年以下有期徒刑。
附表
┌──┬──────┬──────┬────┬───────────┬─────────┐
│編號│時        間│地        點│ 被害人 │搶奪方法              │搶奪財物          │
├──┼──────┼──────┼────┼───────────┼─────────┤
│一  │94年月８日│臺中縣太平市│蔡謝來喜│見被害人騎乘機車，由吳│皮包一只（內有行動│
│    │時分許  │新和街號前│        │柏憲騎乘懸掛竊得之MR6-│電話機一支、現金一│
│    │            │            │        │608號車牌之機車（原車 │千二百元）        │
│    │            │            │        │牌號碼為AE7-290），後 │                  │
│    │            │            │        │載乙○○，接近被害人，│                  │
│    │            │            │        │由乙○○徒手搶奪被害人│                  │
│    │            │            │        │機車菜籃上之皮包      │                  │
├──┼──────┼──────┼────┼───────────┼─────────┤
│二  │94年月日│臺中縣太平市│蘇春    │見被害人騎乘機車，由吳│皮包一只（內有 OKW│
│    │時分許  │長億里太平路│        │柏憲騎乘懸掛竊得之MR6-│AP A361 型行動電話│
│    │            │145號前     │        │608號車牌之機車（原車 │機一支、郵局存摺一│
│    │            │            │        │牌號碼為AE7-290），後 │本、健保卡及身分證│
│    │            │            │        │載乙○○，接近被害人，│各一張、現金三千元│
│    │            │            │        │由乙○○徒手搶奪被害人│）                │
│    │            │            │        │懸掛在機車把手上之皮包│                  │
├──┼──────┼──────┼────┼───────────┼─────────┤
│三  │94年月日│臺中縣霧峰鄉│葉麗秋  │見被害人獨自步行路旁，│皮包一只（內有行動│
│    │時分許  │民生路113號 │        │由甲○○騎乘懸掛竊得之│電話機一支、健保卡│
│    │            │前          │        │MR6-608號車牌之機車（ │一張、鑰匙、現金九│
│    │            │            │        │原車牌號碼為AE7-290） │百三十元）        │
│    │            │            │        │，後載乙○○，接近被害│                  │
│    │            │            │        │人，由乙○○徒手搶奪被│                  │
│    │            │            │        │害人右手所持之皮包    │                  │
├──┼──────┼──────┼────┼───────────┼─────────┤
│四  │94年月日│臺中縣太平市│顏牡丹  │見被害人騎乘機車，由吳│皮包一只（汽車駕照│
│    │時許      │德安街與工業│        │柏憲騎乘懸掛竊得之MR6-│、機車駕照、機車行│
│    │            │路口        │        │608號車牌之機車（原車 │照、健保卡各一張、│
│    │            │            │        │牌碼號為AE7-290），後 │鎖匙及遙控器一個、│
│    │            │            │        │載乙○○，接近被害人，│現金四萬八千元）  │
│    │            │            │        │由乙○○徒手搶奪被害人│                  │
│    │            │            │        │機車腳踏板上之皮包    │                  │
└──┴──────┴──────┴────┴───────────┴─────────┘


司法院資訊處製作；財團法人民間司法改革基金會備份。
